【裁判字號】    97,小上,33
【裁判日期】    970326
【裁判案由】    損害賠償
【裁判全文】
臺灣臺中地方法院民事裁定  97年度小上字第33號
上  訴  人  乙○○
被  上訴人  台中市殯葬管理所
法定代理人  甲○○
上當事人間請求損害賠償事件，上訴人對於中華民國97年1月30
日本院台中簡易庭96年度中小字第5016號第一審小額民事判決提
起上訴，本院裁定如下：
    主    文
上訴駁回。
第二審訴訟費用新台幣壹仟伍佰元由上訴人負擔。
    理    由
一、按對於小額程序之第一審裁判之上訴或抗告，非以其違背法
    令為理由，不得為之。又上訴狀內應記載上訴理由，表明(一)
    原判決所違背之法令及其具體內容。(二)依訴訟資料可認為原
    判決有違背法令之具體事實，民事訴訟法第436條之24第2項
    、第436條之25分別定有明文。次按所謂判決違背法令係指
    判決不適用法規或適用不當者，復為同法第468條所明定，
    此亦為小額事件之上訴程序所準用（民事訴訟法第436條之
    32第2項參照）。再按以判決有不適用法規或適用不當為上
    訴理由時，其上訴狀或理由書應有具體之指摘，並揭示該法
    規之條項或內容，若係成文法以外之法則，應揭示該法則之
    旨趣，倘為司法院解釋或最高法院之判例，則應揭示該判解
    之字號或內容，如依民事訴訟法第469條所列第1款至第5款
    事由提起上訴時（第6款未準用，參照同法第436條之32第2
    項規定），其上訴狀或理由書應揭示合於該條款之事實，上
    訴理由狀如未依此項方法表明者，即難認為已對原判決之違
    背法令有具體之揭示，其上訴自難認為合法，有最高法院71
    年台上字第314號判例意旨可資參照。復按上訴不合程式或
    已逾期間或法律上不應准許者，第二審法院應以裁定駁回之
    ，為民事訴訟法第471條第1項、第444條第1項前段所明定，
    且此於小額事件之上訴程序亦準用之（民事訴訟法第436條
    之32第2項參照）。
二、上訴意旨略以：原審所陳上訴人不敢茍同，蓋上訴人原審所
    陳外，俟鈞院審理時再為詳陳，爰狀請將原判決廢棄，另為
    適法判決等語。經核前揭上訴人之前揭上訴意旨，僅表明不
    能同意原審判決，並未表明原審判決有何違背法令之情事，
    更未具體指明原審判決究係違反何法律條文、成文法以外法
    則、司法院解釋或最高法院判例，揆諸前開法規暨判例意旨
    ，其上訴自非合法，應予駁回。
三、依民事訴訟法第436條之32第1項準用同法第436條之19之規
    定，第二審法院為訴訟費用之裁判時，應確定其訴訟費用額
    ，而本件第二審訴訟費用額確定為裁判費新臺幣1,500元，
    應依前揭條文規定為如主文第2項之諭知。
四、據上論結，本件上訴為不合法，依民事訴訟法第436條之32
    第1項、第2項、第436條之19第1項、第444條第1項、第95條
    、第78條，裁定如主文。
中    華    民    國    97    年    3     月    26    日
                  民事第四庭    審判長法  官  王  銘
                                      法  官  王金洲
                                      法  官  呂麗玉
正本係照原本作成。
本件不得抗告。
中    華    民    國    97    年    3     月    26    日
                                      書記官


司法院資訊處製作；財團法人民間司法改革基金會備份。
